最　高　行　政　法　院　裁　定
　　　　　　　　　　　　　　　　　　 96年度裁字第03500號
上　訴　人　懋鎧企業有限公司
代　表　人　甲○○
被 上訴 人　財政部臺灣省北區國稅局
代　表　人　陳文宗
　　　　　　　　　　　送達代收人　戴玉民
上列當事人間因營利事業所得稅事件，上訴人對於中華民國96年
1月31日臺北高等行政法院95年度簡字第745號判決，提起上訴，
本院裁定如下：
　　主  文
上訴駁回。
上訴審訴訟費用由上訴人負擔。
　　理  由
一、按對於適用簡易程序之裁判提起上訴或抗告，須經本院許可
    ，且該許可以訴訟事件所涉及之法律見解具有原則性者為限
    ，行政訴訟法第235條定有明文。所謂法律見解具有原則性
    ，係指該事件所涉及之法律問題意義重大，而有加以闡釋之
    必要而言。例如：對於行政命令是否牴觸法律所為之判斷，
    或就同類事件所表示之法律見解與其他高等行政法院所表示
    之見解互相牴觸者。
二、本件上訴人88年度未分配盈餘申報，列報當年度營利事業所
    得稅課稅所得額新臺幣（下同）233,664元及未分配盈餘0元
    ，被上訴人初查依上訴人當年度經稽徵機關核定營利事業所
    得稅課稅所得額1,386,514元減除當年度應納營利事業所得
    稅336,628元及彌補以往年度虧損3,700元，核定當年度未分
    配盈餘為1,046,186元，並依法加徵10%營利事業所得稅104,
    618元。上訴人不服，循序提起行政訴訟，求為判決撤銷訴
    願決定及原處分，經原審法院判決駁回。
三、上訴意旨略謂：系爭88年度營利事業所得稅雖經核定確定，
    惟被上訴人原以上訴人未提出出差報告，將出差旅費全數刪
    除，上訴人於核定確定後，已提出出差旅費報告表等相關文
    件，依行政程序法第6條、第128條第1項、第117條規定及本
    院83年度判字第1773號判決意旨，應從實認定云云。
四、經查行為時所得稅法第66條之9第1項、第2項規定，營利事
    業當年度之盈餘未作分配者，應就該未分配盈餘加徵10%營
    利事業所得稅。該未分配盈餘，係按經稽徵機關核定之課稅
    所得額加計同年度依所得稅法或其他法律規定減免所得稅之
    所得額、不計入所得課稅之所得額、已依規定扣除之虧損及
    減除當年度應納之營利事業所得稅、彌補以往年度之虧損等
    該條第2項各款所列者之餘額。是本件未分配盈餘之核定，
    應依據另經核定之88年度營利事業課稅所得計算。上訴人所
    提均係關於該88年度營利事業課稅所得之核定爭議，非本件
    未分配盈餘核定範圍，核無所涉法律見解具原則性可言。揆
    諸首揭說明，上訴人提起上訴，不應許可，其上訴難謂合法
    ，應予駁回。
五、依行政訴訟法第249條第1項前段、第104條、民事訴訟法第
    95條、第78條，裁定如主文。
中　　華　　民　　國　　96　　年　　12　　月　　13　　日
                    最高行政法院第一庭
                        審判長法官　高　啟　燦
                              法官　黃　璽　君
                              法官　廖　宏　明
                              法官　楊　惠　欽
                              法官　林　樹　埔
以  上  正  本  證  明  與  原  本  無  異
中　　華　　民　　國　　96　　年　　12　　月　　17　　日
　　　　　　　　　　　　　　　書記官　邱　彰　德
